【裁判字號】    97,易,24
【裁判日期】    970221
【裁判案由】    竊盜
【裁判全文】
臺灣花蓮地方法院刑事判決                97年度易字第24號
公  訴  人  臺灣花蓮地方法院檢察署檢察官
被      告  乙○○
            丙○○
上列被告因竊盜案件，經檢察官提起公訴（96年度偵字第5503號
、第5580號、第5695號），本院判決如下：
    主  文
乙○○共同攜帶兇器竊盜，累犯，處有期徒刑捌月。
丙○○共同攜帶兇器竊盜，累犯，處有期徒刑捌月。又竊盜，累
犯，處有期徒刑肆月，扣案鑰匙壹支沒收。又竊盜，累犯，處有
期徒刑伍月，扣案鑰匙壹支沒收。應執行有期徒刑壹年月，扣
案鑰匙貳支均沒收。
    事  實
一、乙○○前因犯贓物、竊盜等罪及違反毒品危害防制條例案件
    ，經本院分別判處應執行有期徒刑2年及8月確定，嗣上揭 2
    罪接續執行，於民國93年3月4日假釋出監，並於93年10月29
    日假釋期滿（假釋未經撤銷視為已執行完畢）。丙○○則前
    因違反洗錢防制法案件、毒品危害防制條例案件及犯竊盜罪
    ，經本院分別判處有期徒刑1年10月、8月、4月、6月確定，
    並定應執行刑為有期徒刑3年1月，嗣因逢96年減刑，而經減
    刑並另定應執行刑為有期徒刑2年5月又15日，並於96年10月
    14縮刑期滿執行完畢。詎渠2 人猶不知悔改，竟均基於意圖
    為自己不法所有之犯意聯絡，於96年11月3日下午2時許，攜
    帶乙○○所有客觀上足供兇器使用之一字起子1 把（未扣案
    ），共同至花蓮市○○街1 之38號大樓，並自該處未鎖大門
    侵入一樓樓梯間（無故侵入住宅部分未據告訴），由乙○○
    持一字起子將該處樓梯止滑銅條破壞後，再由丙○○將止滑
    銅條拔起，2人即以此方式，一同竊得止滑銅條共6條。嗣經
    該址二樓建築公司員工己○○發覺遭竊，而報警查獲。
二、丙○○復另行起意，意圖為自己不法之所有，於96年11月15
    日下午2時許，在花蓮市○○○路80號前，持其所有之鑰匙1
    支，將鑰匙插入機車電門發動後，徒手竊取陳天賜所有，現
    由戊○○使用停放該處之車號RIL-408號機車1輛，得手後，
    供己騎乘使用。嗣因警查獲其涉犯下揭竊案，其即於尚未有
    偵查犯罪職權之公務員發覺前，主動向偵辦員警甲○自首並
    接受裁判，繼而查獲，並扣得鑰匙1支。
三、丙○○再另行起意，意圖為自己不法之所有，於96年11月17
    日凌晨3時許，在花蓮市○○○路80號前，持其所有之鑰匙1
    支，將鑰匙插入機車電門發動後，徒手竊取丁○○所有停放
    該處之車號ATV-948號機車1輛，得手後，供己騎乘使用。嗣
    經警調閱路口監視器因而查獲，並扣得鑰匙1支。
四、案經己○○告訴及花蓮縣警察局花蓮分局報告臺灣花蓮地方
    法院檢察署檢察官偵查起訴。
    理  由
一、上揭事實，業據被告乙○○、丙○○於警詢、偵查中及本院
    審理時皆坦承不諱，核與證人鐘子芳、證人即被害人戊○○
    、丁○○於警詢之證述（被告2 人對上開證人於警詢之陳述
    ，均表示對證據能力無意見，且均未於言詞辯論終結前聲明
    異議，經本院審酌該言詞陳述作成時之情況，並無不適當之
    情形，依刑事訴訟法第159條之5第1項、第2項之規定，上開
    證人警詢之陳述均具證據能力）相符，並有車籍查詢基本資
    料、車輛尋獲電腦輸入單各1紙、贓物認領保管單2紙，現場
    及監視器翻拍照片共18幀在卷及鑰匙2 支扣案可佐，足徵被
    告2人自白與事實相符，應堪採信。本件事證明確，被告2人
    犯行均堪認定，應依法論科。
二、查一字起子前端係金屬製成，質地堅硬銳利，客觀上足以用
    為實施強暴、脅迫或抵抗行為，而對於人生命、身體之安全
    易生危險，應屬兇器。是核被告2 人就事實一所為，均係犯
    刑法第321條第1項第3 款之攜帶兇器竊盜罪。被告丙○○就
    事實二、三所為，則各係犯同法第320條第1項之竊盜罪。被
    告2 人就事實一之犯行間，有犯意聯絡及行為分擔，皆為共
    同正犯。被告丙○○所犯上揭3 罪，犯意各別，行為互殊，
    應予分論併罰。被告2 人各有事實欄所載之論罪科刑及執行
    情形，此有臺灣高等法院被告前案紀錄表2 份在卷可查，渠
    受徒刑執行完畢後，5 年內故意再犯本件有期徒刑以上之罪
    ，均為累犯，各應依刑法第47條第1 項之規定加重其刑。又
    被告丙○○就其涉犯事實二之犯行，於未有偵查犯罪職權之
    公務員發覺前，即主動供出而受裁判，業據證人即查獲員警
    甲○於本院結證明確，是被告丙○○所涉此部分犯行合於自
    首規定，爰依刑法第62條前段規定，減輕其刑。爰審酌被告
    2 人均有多次竊盜前科，素行欠佳，及犯罪之動機、目的、
    手段、竊得財物之價值、被害人戊○○、丁○○業已領回失
    竊機車，暨被告2 人坦承犯行，尚知悔悟之態度等一切情狀
    ，各量處如主文所示之刑，並就被告丙○○部分定其應執行
    之刑，以示懲儆。又扣案鑰匙2 支，均為被告丙○○所有，
    且供其竊取上揭2 輛機車所用之物，業據其供述在卷，爰依
    刑法第38條第1項第2款之規定，併予宣告沒收。至被告2 人
    用以行竊止滑銅條之一字起子1 把，因未扣案，亦無證據證
    明現仍存在，為免將來執行困難，爰不予宣告沒收，併此敘
    明。
據上論斷，應依刑事訴訟法第299條第1項前段，刑法第28條、第
321條第1項第3款、第320條第1項、第51條第5款、第47條第1 項
、第62條前段、第38條第1項第2款，刑法施行法第1條之1，判決
如主文。
本案經檢察官張立中到庭執行職務
中    華    民    國    97    年    2     月    21    日
                  刑事第二庭  法 官  吳韻馨
上列正本證明與原本無異。
如對本判決不服，應於送達後10日內，向本院提出上訴狀（上訴
狀應記載具體上訴理由並應抄附繕本）告訴人或被害人如對於本
判決不服者，應具備理由請求檢察官上訴，其上訴期間之計算係
以檢察官收受判決正本之日期為準。
中    華    民    國    97    年    2     月    21    日
                              書記官
附錄本判決論罪之法條全文：
中華民國刑法第321條第1項第3款：
（加重竊盜罪）
犯竊盜罪而有左列情形之一者，處 6 月以上、 5 年以下有期徒
刑：
一  於夜間侵入住宅或有人居住之建築物、船艦或隱匿其內而犯
    之者。
二  毀越門扇、牆垣或其他安全設備而犯之者。
三  攜帶兇器而犯之者。
四  結夥三人以上而犯之者。
五  乘火災、水災或其他災害之際而犯之者。
六  在車站或埠頭而犯之者。
前項之未遂犯罰之。
中華民國刑法第320條：
（普通竊盜罪、竊佔罪）
意圖為自己或第三人不法之所有，而竊取他人之動產者，為竊盜
罪，處 5 年以下有期徒刑、拘役或 5 百元以下罰金。
意圖為自己或第三人不法之利益，而竊佔他人之不動產者，依前
項之規定處斷。
前二項之未遂犯罰之。


司法院資訊處製作；財團法人民間司法改革基金會備份。
